臺灣臺中地方法院刑事裁定
111年度聲字第1524號
聲  請  人  臺灣臺中地方檢察署檢察官
受  刑  人  孫光忠



上列聲請人因受刑人數罪併罰有二裁判以上，聲請定其應執行之
刑（111年度執聲字第1108號），本院裁定如下：
    主  文
孫光忠所犯如附表所示之罪刑，應執行拘役壹佰日，如易科罰金
，以新臺幣壹仟元折算壹日。
    理  由
一、聲請意旨略以：受刑人孫光忠犯數罪，先後經判決確定如附
    表，符合數罪併罰之要件，應依刑法第53條及第51條第6款
    之規定，聲請定其應執行之刑，爰依刑事訴訟法第477條第1
    項規定聲請裁定，併依同法第41條第1項規定，諭知易科罰
    金之折算標準等語。
二、按數罪併罰，有二裁判以上者，依刑法第51條之規定，定其
    應執行之刑；依刑法第48條應更定其刑者，或依刑法第53條
    及第54條應依刑法第51條第5款至第7款之規定，定其應執行
    之刑者，由該案犯罪事實最後判決之法院之檢察官，聲請該
    法院裁定之，刑法第53條、刑事訴訟法第477條第1項分別定
    有明文。次按法律上屬於自由裁量之事項，有其外部性界限
    及內部性界限，並非概無拘束，依據法律之具體規定，法院
    應在其範圍選擇為適當之裁判者，為外部性界限；而法院為
    裁判時，應考量法律之目的，及法律秩序之理念所在者，為
    內部性界限，法院為裁判時，二者均不得有所逾越。在數罪
    併罰，有二裁判以上，定其應執行之刑時，固屬於法院自由
    裁量之事項，然仍應受前揭外部性界限及內部性界限之拘束
    （最高法院80年台非字第473號判例、93年度台非字第192號
    判決意旨參照）。
三、查本件受刑人因竊盜等案件，經本院先後判處如附表所示之
    刑，均經確定在案，此有如附表所示之判決、臺灣高等法院
    被告前案紀錄表等附卷可參。其中如附表編號1、2所示之各
    罪，前經本院以111年度聲字第995號裁定應執行拘役69日確
    定；如附表編號4所示之各罪，則經本院以110年度簡字第14
    40號判決定應執行拘役55日確定等情，亦有該等裁判書與前
    揭臺灣高等法院被告前案紀錄表存卷足證。是依前開說明，
    本院為最後事實審法院，就附表所示之各罪再為定應執行刑
    之裁定時，除不得逾越刑法第51條第6款法律之外部界限，
    即不得重於附表編號1至4所示各罪宣告拘役之總和，亦應受
    內部界限之拘束，即不得重於上開各罪已定應執行之刑度之
    總和。是經審核上開各節，併衡酌受刑人所犯各罪態樣均為
    竊盜罪、各次犯罪情節、侵害法益之異同、對侵害法益之加
    重效應、時間、空間之密接程度，而為整體評價後，爰就受
    刑人所犯如附表所示之各罪，裁定其應執行之刑如主文所示
    ，併諭知易科罰金之折算標準。又本案聲請就附表編號1至4
    所示之罪定其應執行之刑，牽涉案件情節單純，可資減讓之
    刑期幅度有限，顯無必要再命受刑人以言詞、書面或其他適
    當方式陳述意見，尚與最高法院刑事大法庭110年度台抗大
    字第489號裁定意旨無違，附此敘明。
四、依刑事訴訟法第477條第1項，刑法第53條、第51條第6款、
    第41條第1項前段，裁定如主文。
中　　華　　民　　國　　111 　年　　5 　　月　　20　　日
                  刑事第一庭    法  官  路逸涵
以上正本證明與原本無異。
如不服本裁定，應於收受送達後5日內向本院提出抗告狀。（應
附繕本）
                                書記官  王崑煜
中　　華　　民　　國　　111 　年　　5 　　月　　20　　日
附表：受刑人孫光忠定應執行刑案件一覽表
編           號          1         2         3 罪           名  竊盜罪 竊盜罪 竊盜罪 宣     告    刑  拘役59日 拘役20日 拘役25日 犯   罪  日  期  110年10月28日 110年7月13日 110年9月11日 偵   查  機  關 年   度  案  號  臺灣臺中地方檢察署110年度速偵字第4184號 臺灣臺中地方檢察署110年度偵字第28145號 臺灣臺中地方檢察署111年度偵字第752號 最  後事實審 法    院 臺灣臺中地方法院 臺灣臺中地方法院 臺灣臺中地方法院  案    號 110年度中簡字第2400號 110年度中簡字第2592號 111年度中簡字第351號  判決日期 110年11月18日 110年12月14日 111年2月25日 確  定判  決 法    院 臺灣臺中地方法院 臺灣臺中地方法院 臺灣臺中地方法院  案    號 110年度中簡字第2400號 110年度中簡字第2592號 111年度中簡字第351號  確定日期 111年1月10日 111年2月7日 111年3月29日 得否易科罰金、易服社會勞動案件  得易科罰金、得易服社會勞動 得易科罰金、得易服社會勞動 得易科罰金、得易服社會勞動 備           註  臺灣臺中地方檢察署111年度執字第2158號（編號1、2部分，已定應執行拘役69日） 臺灣臺中地方檢察署111年度執字第3487號（編號1、2部分，已定應執行拘役69日） 臺灣臺中地方檢察署111年度執字第4678號 

編           號          4 罪           名  竊盜罪 宣     告    刑  拘役50日、 拘役10日 犯   罪  日  期  109年12月8日、 110年5月22日 偵   查  機  關 年   度  案  號  臺灣臺中地方檢察署110年度偵字第8836、24650號 最  後事實審 法    院 臺灣臺中地方法院  案    號 110年度簡字第1440號  判決日期 110年12月30日 確  定判  決 法    院 臺灣臺中地方法院  案    號 110年度簡字第1440號  確定日期 111年4月18日 得否易科罰金、易服社會勞動案件  得易科罰金、得易服社會勞動 備           註  臺灣臺中地方檢察署111年度執字第5094號（編號4部分，已定應執行拘役55日）